cs: Typ dílu lukostřeleckého vybavení: Tětiva; Držák/montáž; Kabel; Skluz / odkláněč kabelů; Natahovací zařízení; Úchop/rukojeť; Vložka / koncový uzávěr; Rameno; Šroub ramena; Špička ramena; Mod/modul; Opěrka/button; Držák toulce; Střed; Závaží stabilizátoru; Tlumič tětivy; Systém závaží; Jiné
da: Bueskydning – deltype: Buestreng; Beslag/montering; Kabel; Kabelslæde/-beskytter; Spændeanordning; Greb/håndtag; Indsats/endekappe; Bueben; Buebensbolt; Buebensspids; Mod/modul; Plunger/knap; Pilekoggerbeslag; Midterstykke; Stabilisatorvægt; Strenglyddæmper/-dæmper; Vægtsystem; Andet
nl: Type boogschietonderdeel: Boogpees; Beugel/houder; Kabel; Kabelgeleider/-beschermer; Spanhulp; Greep/handvat; Insert/eindkap; Werparm; Werparmbout; Werparmtip; Mod/module; Plunger/button; Pijlkokerbeugel; Middenstuk; Stabilisatorgewicht; Peesdemper; Gewichtssysteem; Overig
hu: Íjászati tartozék típusa: Ideg; Konzol/rögzítő; Kábel; Kábelcsúszka/védő; Felhúzóeszköz; Markolat/fogantyú; Betét/zárósapka; Íjkar; Íjkarrögzítő csavar; Íjkarvég; Mod/modul; Nyomógomb (plunger); Tegeztartó konzol; Középrész; Stabilizátorsúly; Ideg hangtompító/rezgéscsillapító; Súlyrendszer; Egyéb
ru: Тип детали для стрельбы из лука: Тетива; Кронштейн/крепление; Трос; Слайдер/отвод троса; Натяжитель; Рукоятка/хват; Инсерт/заглушка; Плечо; Винт крепления плеча; Законцовка плеча; Модуль; Плунжер/кнопка; Крепление кивера; Райзер; Грузик стабилизатора; Глушитель/демпфер тетивы; Система грузиков; Другое
fr: Type de pièce de tir à l’arc: Corde d’arc; Support/montage; Câble; Écarteur/guide-câble; Armeur; Poignée/manche; Insert/embout; Branche; Boulon de branche; Poupée de branche; Module; Berger button; Support de carquois; Poignée; Poids de stabilisateur; Silencieux/amortisseur de corde; Système de poids; Autre
vi: Loại linh kiện bắn cung: Dây cung; Giá đỡ/ngàm; Cáp; Con trượt/thanh chặn cáp; Thiết bị kéo dây cung; Tay cầm; Lõi chèn/nắp chụp cuối; Cánh cung; Bulong cánh cung; Đầu cánh cung; Mô-đun (Mod/module); Nút đẩy (Plunger/button); Giá đỡ ống tên; Thân cung; Tạ cân bằng; Bộ giảm thanh/giảm chấn dây cung; Hệ thống tạ cân bằng; Khác
sv: Typ av del för bågskytte: Bågsträng; Fäste/montering; Kabel; Kabelglidare/kabelskydd; Uppspänningsverktyg; Grepp/handtag; Insert/ändkåpa; Lem; Lembult; Lemspets; Modul; Plunger/button; Kogerfäste; Stock; Stabilisatorvikt; Strängdämpare; Viktsystem; Annan
en: Archery part type: Bowstring; Bracket/mount; Cable; Cable slide/guard; Cocking device; Grip/handle; Insert/end cap; Limb; Limb bolt; Limb tip; Mod/module; Plunger/button; Quiver bracket; Riser; Stabilizer weight; String silencer/damper; Weight system; Other
zh-TW: 射箭零件類型: 弓弦; 支架/底座; 纜線; 纜線滑塊/護具; 上弦器; 握把/手柄; 內插管/端蓋; 弓臂; 弓臂螺栓; 弓臂尖端; 模組; 側墊/按鈕; 箭袋支架; 弓身; 平衡桿配重; 弓弦消音器/減震器; 配重系統; 其他
ja: アーチェリーピースタイプ: ボウストリング; ブラケット/マウント; ケーブル; ケーブルスライド/ガード; コッキングデバイス; グリップ/ハンドル; インサート/エンドキャップ; リム; リムボルト; リムチップ; モッド/モジュール; プランジャー/ボタン; クィーバーブラケット; ライザー; スタビライザーウェイト; ストリングサイレンサー/ダンパー; ウェイトシステム; その他
sk-SK: Typ dielu pre lukostreľbu: Tetiva; Držiak/montáž; Kábel; Káblový klzák/chránič; Zariadenie na natiahnutie; Rukoväť/držadlo; Vložka/koncovka; Rameno; Skrutka ramena; Špička ramena; Mod/modul; Tlačidlo/button; Držiak tulca; Madlo; Závažie stabilizátora; Tlmič/tlmítko tetivy; Systém závaží; Iný
hr-HR: Vrsta dijela za streličarstvo: Tetiva luka; Nosač; Kabel; Klizač/štitnik za kabel; Uređaj za natezanje; Rukohvat/ručka; Umetak / završna kapica; Krak; Vijak za krak; Vrh kraka; Modul; Klizač/gumb; Nosač tobolca; Drška luka; Uteg stabilizatora; Prigušivač/amortizer tetive; Sustav utega; Ostalo
nb: Type del til bueskyting: Buestreng; Brakett/feste; Kabel; Kabelglider/-beskytter; Oppspenningsenhet; Grep/håndtak; Innsats/endedeksel; Lem; Lembolt; Lemtupp; Mod/modul; Plunger/knapp; Brakett for kogger; Midtstykke; Stabilisatorvekt; Strenglyddemper/-demper; Vektsystem; Annet
sl-SI: Vrsta dela za lokostrelstvo: Tetiva; Nosilec/montaža; Kabel; Drsnik/ščitnik kabla; Napenjalnik; Ročaj; Vložek/končni pokrovček; Krak; Vijak kraka; Konica kraka; Mod/modul; Gumb; Nosilec za tulec; Osrednji del; Utež stabilizatorja; Dušilec tetive; Sistem uteži; Drugo
ro-RO: Tip de componentă pentru tir cu arcul: Coardă de arc; Suport/montură; Cablu; Glisieră/apărătoare de cablu; Dispozitiv de armare; Mâner; Inserție/capac de capăt; Braț; Șurub de braț; Vârf de braț; Mod/modul; Plunger/buton; Suport pentru tolbă; Crosă; Greutate stabilizator; Atenuator de zgomot/vibrații pentru coardă; Sistem de greutăți; Altele
tr: Okçuluk parçası türü: Yay kirişi; Braket/montaj; Kablo; Kablo kızağı/koruyucusu; Kurma cihazı; Kabza/tutma yeri; İçlik/uç kapağı; Kanat; Kanat cıvatası; Kanat ucu; Mod/modül; Basınç düğmesi/buton; Sadak braketi; Yay gövdesi; Dengeleyici ağırlık; Kiriş susturucu/sönümleyici; Ağırlık sistemi; Diğer
pl: Typ części do łucznictwa: Cięciwa; Wspornik/montaż; Kabel; Ślizg/odbojnik kabli; Napinacz; Chwyt / rączka; Insert / nasadka; Ramię; Śruba mocująca ramię; Końcówka ramienia; Moduł; Button (plunger); Uchwyt kołczanu; Majdan; Ciężarek stabilizatora; Tłumik cięciwy; System dociążenia; Inne
de: Typen von Teilen für Bogenschießen: Bogensehne; Halterung/Montage; Kabel; Kabelgleiter/-abweiser; Spannhilfe; Griff; Insert/Endkappe; Wurfarm; Wurfarmschraube; Wurfarmspitze; Mod/Modul; Plunger/Button; Köcherhalterung; Mittelteil; Stabilisatorgewicht; Sehnengeräuschdämpfer; Gewichtssystem; Sonstige
fi: Jousiammunnan osan tyyppi: Jänne; Pidike/kiinnike; Kaapeli; Kaapeliohjain/-suoja; Virityslaite; Kahva; Insertti/päätytulppa; Lapa; Lavan pultti; Lavan kärki; Moduuli; Plunger/painike; Nuoliviinen kiinnike; Runko; Vakaajan paino; Jänteen vaimennin; Painojärjestelmä; Muu
zh-CN: 射箭部件类型: 弓弦; 支架/底座; 缆绳; 分弦器/护缆; 上弦器; 握把/手柄; 箭头座/端帽; 弓臂; 弓臂螺栓; 弓臂尖; 模块; 侧垫; 箭筒支架; 弓把; 减震平衡配重; 弓弦消音器/减震器; 配重系统; 其他
el: Τύπος εξαρτήματος τοξοβολίας: Χορδή τόξου; Βραχίονας/βάση; Καλώδιο; Ολισθητήρας/προστατευτικό καλωδίου; Συσκευή όπλισης; Λαβή; Ένθετο/καπάκι άκρου; Άκρο τόξου (Limb); Βίδα άκρου τόξου; Μύτη άκρου τόξου; Μονάδα (Module); Έμβολο/κουμπί; Βάση φαρέτρας; Στέλεχος τόξου (Riser); Βάρος σταθεροποιητή; Σιγαστήρας/αποσβεστήρας χορδής; Σύστημα βαρών; Άλλο
lt-LT: Lankininkystės dalies tipas: Lanko templė; Laikiklis / tvirtinimas; Trosas; Troso kreipiklis / apsauga; Užtaisymo įtaisas; Rankena; Įdėklas / antgalis; Lanko šaka; Šakos varžtas; Šakos antgalis; Modifikacija / modulis; Amortizatorius / mygtukas; Strėlinės laikiklis; Lanko pagrindas; Stabilizatoriaus svarmuo; Templės slopintuvas / amortizatorius; Svorių sistema; Kita
pt-PT: Tipo de peça para tiro com arco: Corda de arco; Suporte/montagem; Cabo; Deslizador/guarda-cabo; Dispositivo de armar; Punho/pega; Inserção/tampa; Lâmina; Parafuso da lâmina; Ponta da lâmina; Mod/módulo; Êmbolo/botão; Suporte para aljava; Riser; Peso estabilizador; Silenciador/amortecedor de corda; Sistema de pesos; Outro
ko: 양궁 부품 유형: 활시위; 브래킷/마운트; 케이블; 케이블 슬라이드/가드; 코킹 장치; 그립/핸들; 인서트/엔드 캡; 림; 림 볼트; 림 팁; 모드/모듈; 플런저/버튼; 화살통 브래킷; 라이저; 스태빌라이저 웨이트; 스트링 사일런서/댐퍼; 웨이트 시스템; 기타
th: ประเภทชิ้นส่วนธนู: สายธนู; แป้นยึด/ขาจับ; สายเคเบิล; เคเบิลสไลด์/การ์ด; อุปกรณ์ขึ้นสาย; ด้ามจับ; อินเสิร์ต/ฝาปิด; ก้านธนู; น็อตยึดก้านธนู; ปลายก้านธนู; โมดูล; พลันเจอร์/ปุ่ม; แป้นยึดกระบอกใส่ลูกธนู; ไรเซอร์; ตุ้มน้ำหนักสเตบิไลเซอร์; ยางซับเสียง/ลดแรงสั่นสะเทือนสายธนู; ระบบถ่วงน้ำหนัก; อื่นๆ
es: Tipo de pieza para arco: Cuerda de arco; Soporte/montura; Cable; Deslizador/protector de cable; Dispositivo de tensado; Empuñadura/mango; Inserto/tapa de extremo; Pala; Tornillo de pala; Punta de pala; Mod/módulo; Botón de presión; Soporte de carcaj; Cuerpo; Peso estabilizador; Silenciador/amortiguador de cuerda; Sistema de pesas; Otro
pt-BR: Tipo de peça para tiro com arco: Corda do arco; Suporte/montagem; Cabo; Deslizador/protetor de cabo; Dispositivo de armar; Grip/empunhadura; Inserto/tampa; Lâmina; Parafuso de lâmina; Ponta da lâmina; Mod/módulo; Botão plunger; Suporte de aljava; Riser; Peso estabilizador; Silenciador/amortecedor de corda; Sistema de pesos; Outro
it: Tipo di componente per tiro con l'arco: Corda; Staffa/supporto; Cavo; Scorricavo/protezione cavo; Dispositivo di caricamento; Impugnatura/manico; Inserto/tappo terminale; Flettente; Bullone flettente; Punta flettente; Modulo; Bottone di pressione; Staffa per faretra; Riser; Peso stabilizzatore; Silenziatore/smorzatore per corda; Sistema di pesi; Altro
bg-BG: Тип част за стрелба с лък: Тетива; Скоба/монтаж; Кабел; Плъзгач/предпазител за кабел; Устройство за зареждане; Ръкохватка/дръжка; Инсърт/крайна капачка; Рамо; Болт за рамо; Връх на рамо; Мод/модул; Плунжер/бутон; Скоба за колчан; Ръкохватка; Тежест за стабилизатор; Заглушител/демпфер за тетива; Система от тежести; Друго